【裁判字號】    89,上易,3000
【裁判日期】    891130
【裁判案由】    竊盜
【裁判全文】
臺灣高等法院刑事判決                          八十九年度上易字第三號
    上  訴  人
    即  被  告  甲○○
右上訴人因竊盜案件，不服臺灣基隆地方法院八十八年度易字第六五六號，中華民國
八十九年五月十八日第一審判決（起訴案號：臺灣基隆地方法院檢察署八十八年度偵
字第六六０二號；併辦案號：同署八十九年度偵字第一二九一號），提起上訴，本院
判決如左：
    主  文
上訴駁回。
    事  實
一、甲○○曾有竊盜、違反麻醉藥品管理條例前科多次、其中於民國（下同）八十五
    年間，因竊盜案件，經原審去院判處有期徒刑一年確定，並於八十六年八月三十
    一日執行完畢，猶不知悔改。復意圖為自己不法之所有，並基於概括犯意：
（一）於八十八年九月十八日上午六時許，在基隆市○○路二十八巷巷口，趁丙○○
      將其胞弟陳志團所有之車號ＧＲＢ─四九Ｏ號重型機車（引擎號碼ＳＤ二五Ａ
      Ａ一一三三二二號、排氣量一二四ＣＣ、光陽牌綠色重型機車）停放該處而疏
      未將機車鑰匙取下即行離去之際，徒手竊取該輛機車，得手後並將該輛機車留
      供己用。
（二）又於八十九年一月二十四日下午四時許，在基隆市○○路三十八號樓下，以機
      車鑰匙開啟引擎竊取乙○○所有之車號ＬＤＹ─五九二號重型機車（引擎號碼
      ＳＤ二五ＥＢ一Ｏ四四九三號、排氣量一二四ＣＣ、西元一九九八年份出廠、
      光陽牌銀綠色重型機車，價值約新台幣三萬五千元），得手後留供自己騎乘代
      步之用。
  嗣於八十八年十一月十六日凌晨二時三十分許，甲○○騎乘車號ＧＲＢ─四九Ｏ號
  機車行經基隆市○○路十巷內，為丙○○發現並報警處理查獲；復於八十九年三月
  十三日晚間十時許，甲○○騎乘車號ＬＤＹ─五九二號機車行經基隆市○○路六十
  五巷口，為警臨檢查獲，並扣得甲○○所使用之機車鑰匙一支。
二、案經基隆市警察局第一分局、第二分局分別報請臺灣基隆地方法院檢察署檢察官
    偵查起訴及移送併辦。
    理  由
一、訊據上訴人即被告甲○○矢口否認有竊盜犯行，並辯稱：車號ＧＲＢ─四九Ｏ號
    機車係友人李鼎昌借伊使用者，非伊竊盜所得，另車號ＬＤＹ─五九二號機車係
    住在八斗子地區綽號「阿全」之友人借伊使用者，亦非竊盜所得云云。
二、惟查，前揭車號ＧＲＢ─四九Ｏ號機車及車號ＬＤＹ─五九二號機車先後遭竊之
    事實，業據被害人丙○○、乙○○於警訊中陳述甚詳，並有被害人丙○○、乙○○於
    佑於警局領回遭竊機車時所出具之贓物認領保管收據二份及車籍作業系統查詢認
    可資料表一份在卷為證。被告雖辯稱車號ＧＲＢ─四九Ｏ號機車係友人李鼎昌借
    伊使用者。惟原審法院囑託臺灣宜蘭地方法院訊問證人李鼎昌時，李鼎昌具結證
    稱：「（對本案被告甲○○所言有何意見？）我不認識他，我也沒有偷車，更沒
    有把鑰匙交給他使用。」等語（見原審卷第四一頁），核與被告之辯解內容不符
    ，而證人林文亮雖於原審法院審理中到庭具結證稱：「（你有無看到甲○○向李
    鼎昌借機車？）我不知道，但李鼎昌交一把鑰匙給甲○○，也未注意到何種鑰匙
    ，應是機車鑰匙。」、「（李鼎昌騎何種機車？）我沒注意李鼎昌有無騎機車。
    」等語（詳見原審卷第七一頁八十九年五月四日訊問筆錄），證人林文亮之證言
    至多僅能證明李鼎昌確曾交付一把鑰匙予被告，至於該把鑰匙是否即為本案車號
    ＧＲＢ─四九Ｏ號機車之鑰匙？李鼎昌交付該把鑰匙是否即代表出借ＧＲＢ─四
    九Ｏ號機車予被告？均非證人林文亮之證言所能證明。另被告雖辯稱車號ＬＤＹ
    ─五九二號機車係住在八斗子地區綽號「阿全」之友人借伊使用者，惟被告至本
    院審理時仍無法提出「阿全」之真實姓名、聯絡電話或地址等資料供法院調查審
    認，衡諸一般經驗法則，「阿全」若願意將機車借予被告騎用，兩人間必有相當
    之情誼，被告不可能連「阿全」之全名、聯絡電話或地址等資料毫無所悉，更何
    況一般人能有機會於不知情之情況下向他人借用贓車騎乘之機率甚微，被告竟辯
    稱其先後兩次均於不知情之情況下向友人借騎贓車，又無法提出具體證據供法院
    調查審認，所辯顯係事後圖卸刑責之詞，不足採信。此外，復有被告所使用藉以
    騎乘車號ＬＤＹ─五九二號機車之鑰匙一支扣案足資佐證。本件事證明確，被告
    犯行洵堪認定。
三、核被告所為係犯刑法第三百二十條第一項之竊盜罪。被告先後二次竊盜犯行之時
    間緊接，所犯罪名及構成要件均相同，顯係基於概括犯意反覆為之，為連續犯，
    應依刑法第五十六條之規定以一罪論，並加重其刑。查被告曾於八十五年間，因
    竊盜案件，經原審法院判處有期徒刑一年確定在案，並於八十六年八月三十一日
    執行完畢，有本院被告全國前案紀錄表在卷可稽，其於有期徒刑執行完畢後，五
    年以內再犯本件有期徒刑以上之罪，為累犯，應依刑法第四十七條之規定加重其
    刑，並遞加之。另事實欄一、之（二）之犯行部分，雖未據檢察官起訴，惟因與
    起訴而論罪科刑部分，有連續犯之裁判上一罪關係，為起訴效力所及，自應併予
    審判，原判決漏未敘明得併予審判之理由，附此補正之。
四、原審以被告罪證明確，適用刑法第五十六條、第三百二十條第一項、第四十七條
    ，罰金罰鍰提高標準條例第一條前段，並審酌被告已有四次竊盜前科，有上開臺
    灣高等法院檢察署刑案紀錄簡覆表在卷可稽，經刑之執行完畢後猶不知悔改，本
    次復因貪圖代步之便連續竊盜機車二輛，對社會秩序造成甚大危害及其犯罪後態
    度等一切情狀，量處被告有期徒刑一年二月。並以被告否認扣案之機車鑰匙為其
    所有供竊盜機車所用之物，本案復查無其他積極證據足證扣案鑰匙為被告所有之
    物，認以不宣告沒收為宜，予以敘明。認事用法並無不合，量刑亦屬適當，被告
    上訴意旨仍執前詞否認犯罪而指摘原判決不當，為無理由，應予駁回。
據上論斷，應依刑事訴訟法第三百六十八條，判決如主文。
本案經檢察官劉惟宗到庭執行職務。
中      華      民      國  八十九    年    十一      月    三十      日
                              台灣高等法院刑事第廿庭
                                  審判長法  官  葉  麗  霞
                                        法  官  余  來  炎
                                        法  官  王  炳  梁
不得上訴
右正本證明與原本無異。
                                        書記官  潘  大  鵬
中      華      民      國    八十九    年     十二     月      五      日
附錄本案論罪科刑法條全文：
刑法第三百二十條第一項
意圖為自己或第三人不法之所有，而竊取他人之動產者，為竊盜罪，處五年以下有期
徒刑、拘役或五百元以下罰金。


司法院資訊處製作；財團法人民間司法改革基金會備份。
